# 坏账准备的转回

提问人：bestxulin 时间：2013-01-17 10:10:42
某一公司欲转让下属子公司的股权，已与收购方达成一致，收购方先收购子公司的一部分债权，然后再对股权进行收购，形成一揽子交易，如果在年末已签订债权收购协议，但未收款，能否将债权原先已确认的减值损失转回？如果不能转回，是否还需计提坏账准备？

回答人：chenyiwei
回复 ying0518 的帖子
基本赞同。由于两步骤交易作为一个整体不可分割，互相影响，因此债权不能终止确认。但在预计该交易的完成有合理可能性的情况下，可参考预计交易价格对原先预计的可收回金额作出调整（但鉴于两者为一揽子交易，故不能单独依据债权转让价格确定债权的可收回金额，要关注是否存在债权转让价格畸高而股权转让价格畸低的情况）。